【裁判字號】    98,訴,16
【裁判日期】    980729
【裁判案由】    違反毒品危害防制條例
【裁判全文】
臺灣彰化地方法院刑事判決                98年度訴字第16號
公  訴  人  臺灣彰化地方法院檢察署檢察官
被      告  甲○○
上列被告因違反毒品危害防制條例案件，經檢察官提起公訴（97
年度毒偵字第4321號、4581號），本院依簡式審判程序判決如下
：
    主  文
甲○○犯如附表所示之罪，各處如附表所示之刑。應執行有期徒
刑壹年月。扣案之海洛因伍包（其中肆包合計淨重零點伍公
克，另壹包驗餘淨重零點伍貳貳公克）、甲基非他命拾貳包（
合計驗餘淨重肆點捌零公克）、甲基安非他命殘渣袋壹個（毛
重零點零零壹公克）均沒收銷燬之；扣案之塑膠吸管壹支、磅秤
貳個、分裝袋壹包，已使用過塑膠袋肆個、塑膠杓子壹支、白糖
貳包（合計貳拾柒點捌公克）、玻璃球個及吸食器組均沒
收。
    犯罪事實
一、甲○○前曾因施用第一、二毒品海洛因及甲基安非他命案件
    ，經本院以97年度毒聲字第30號裁定令入勒戒處所施以觀察
    、勒戒後，經評定認無繼續施用毒品之傾向，於民國97 年3
    月3 日執行完畢釋放出所，並經臺灣彰化地方法院檢察署檢
    察官於97年3 月12日以97年度毒偵字第406 號為不起訴之處
    分確定。詎其於前開觀察、勒戒執行完畢釋放後5 年內，猶
    不知警惕，竟另行基於施用第一級毒品海洛因、第二級毒品
    甲基安非他命之個別犯意，各於附表所示時間、地點，以附
    表所示方式，施用第一級毒品海洛因及第二級毒品甲基安非
    他命各2 次。嗣先後於附表所示之時、地，為警查獲，並扣
    得如附表所示之物。
二、案經雲林縣警察局虎尾分局報請臺灣雲林地方法院檢察署呈
    請臺灣高等法院檢察署令轉臺灣彰化地方法院檢察署，暨彰
    化縣警察局芳苑分局報請臺灣彰化地方法院檢察署檢察官偵
    查起訴。
    理  由
一、本件被告甲○○所犯係死刑、無期徒刑、最輕本刑為3 年以
    上有期徒刑以外之罪，其於準備程序就前揭被訴事實為有罪
    之陳述，經受命法官告知簡式審判程序之旨，並聽取其與公
    訴人之意見後，本院認無不得或不宜改依簡式審判程序進行
    之處，爰依刑事訴訟法第273 條之1 第1 項、第284 條之1
    ，裁定本案由受命法官獨任進行簡式審判程序，合先敘明。
二、上開犯罪事實，有下列證據可資證明：
    (一)雲林縣警察局虎尾分局查獲時器品嫌犯尿夜送檢真實姓名
      對照表（台灣雲林地方法院檢察署97年度偵字第4262號卷
      宗第24頁）。
    (二)臺灣檢驗科技股份有限公司濫用藥物實驗室濫用藥物尿液
      檢驗報告（台灣雲林地方法院檢察署97年度偵字第4262號
      卷宗第23頁）。
    (三)97年8 月16日查扣之白色粉末4 包，及法務部調查局濫用
      藥物實驗室鑑定書（台灣雲林地方法院檢察署97年度偵字
      第4262號卷宗第21頁）。
    (四)97年8 月16日查扣之白色結晶性粉末12包，及行政院衛生
      署管制藥品管理局鑑定書（台灣雲林地方法院檢察署97年
      度偵字第4262號卷宗第25頁）。
    (五)彰化縣警察局芳苑分局委託採驗尿液代號與真實姓名對照
      認證表（彰化縣警察局芳苑分局芳警分偵字第0970020327
      號卷宗）。
    (六)詮昕科技股份有限公司濫用藥物尿液檢驗報告（台灣彰
      化地方法院檢察署97年度毒偵字第4321號卷宗第14頁）。
    (七)97年11月4 日查扣之白色粉末1 包，及法務部調查局濫用
      藥物實驗室鑑定書（本院卷）。
    (八)97年11月4 日查扣之白色結晶性粉殘渣袋1 個，及憲兵司
      令部刑事鑑識中心鑑定書（本院卷）。
    (九)97年8 月16日查扣之塑膠管1 支、吸食器1 組及電子磅秤
      1 個。
    (十)97年11月4 日查扣之磅秤1 台、分裝袋1 包、已使用過之
      塑膠袋4 個、塑膠杓子1 支、白糖2 包（合計27.83 公克
      ）、玻璃球3 個、吸食器2 組等物。
    (十一)臺灣高等法院被告前案紀錄表，及偵卷所附刑案資料查註
      紀錄表。
    (十二)被告於警詢、偵訊及本院審理時之自白。
三、論罪科刑：
    (一)核被告所為，係分別犯毒品危害防制條例第10條第1 項之
      施用第一級毒品罪，及同條第2 項之施用第二級毒品罪（
      所犯各罪詳如附表所示）。被告於施用前持有第一、二級
      毒品之低度行為，應為施用之高度行為所吸收，不另論罪
      。被告所犯4 罪，犯意各別，行為互殊，應分論併罰。
    (二)爰審酌被告前曾執行觀察、勒戒處分，猶未能戒除毒癮，
      竟又再次施用毒品，於本案審理時多次經合法通知而未到
      庭，且拘提無著，顯乏禁絕毒害之決心，暨其因另案遭羈
      押而到案後，在本院審理時尚能坦認犯行，態度良好等一
      切情狀，量處如主文所示之刑，並定其應執行之刑，以資
      儆懲。
四、沒收：
    (一)扣案如附表所示之海洛因及甲基安非他命，各為第一、二
      級毒品，應依毒品危害防制條例第18條第1 項前段宣告沒
      收銷燬之。
    (二)97年8 月16日查扣之塑膠管1 支、吸食器1 組及電子磅秤
      1 個，及97年11月4 日查扣之磅秤1 台、分裝袋1 包、塑
      膠袋4 個、塑膠杓子1 支、白糖2 包（合計27.83 公克）
      、玻璃球3 個、吸食器2 組等物，均係被告所有，且係分
      別供被告施用海洛因或甲基安非他命使用之物，業據被告
      於本院審理時供述在卷（各扣案物之用途如附表所載），
      應依刑法第38條第1 項第2 款之規定宣告沒收。
    (三)97年11月4 日扣案之手提袋1 個，被告於本院審理時供稱
      為其平日所使用之物，而扣案之研磨機1 台，被告於警詢
      時陳稱為其研磨咖啡豆使用之物，均無法證明與本件施用
      毒品犯行有直接關聯，爰不宣告沒收，附此敘明。
五、如不服本判決應於收受判決後10日內向本院提出上訴書狀，
    並應敘述具體理由。其未敘述上訴理由者，應於上訴期間屆
    滿後20日內向本院補提理由書（須附繕本），切勿逕送上級
    法院。
據上論斷，應依刑事訴訟法第273 條之1 第1 項、第299 條第1
項前段、第310 條之2 、第454 條第1 項，毒品危害防制條例第
10條第1 項、第2 項、第18條第1 項前段，刑法第11條前段、第
38條第1 項第2 款、第51條第5 款，判決如主文。
本案經檢察官賴志盛到庭執行職務。
中    華    民    國    98    年    7     月    29    日
                  刑事第七庭      法  官  黃玉齡
以上正本證明與原本無異。
如不服本判決，應於收受判決後10日內向本院提出上訴書狀，並
應敘述具體理由；其未敘述上訴理由者，應於上訴期間屆滿後20
日內向本院補提理由書（均須按他造當事人之人數附繕本「切勿
逕送上級法院」）。
中    華    民    國    98    年    7     月    29    日
                                  書記官  黃鏽金
附錄論罪科刑法條：
毒品危害防制條例第10條
施用第一級毒品者，處 6 月以上 5 年以下有期徒刑。
施用第二級毒品者，處 3 年以下有期徒刑。
【附表】
┌─┬────┬──────┬───────┬──────────────┬────────┬─────────────┐
│編│犯罪時間│  犯罪地點  │施用毒品及其施│      查獲情形              │所犯法條        │應處之罪刑及應沒收銷毀之物│
│號│（民國）│            │用方式        │                            │                │                          │
├─┼────┼──────┼───────┼──────────────┼────────┼─────────────┤
│1 │97年8 月│彰化縣二林鎮│以將海洛因摻入│於97年8 月16日下午4 時30分許│毒品危害防制條例│甲○○施用第一級毒品，處有│
│  │15日下午│北安街69號住│香菸中持以吸食│，在雲林縣虎尾鎮○○路75號之│第10條第1項。   │期徒刑捌月，扣案之海洛因肆│
│  │        │處          │之方式，施用第│6 路旁，因行跡可疑遭警盤察，│                │包（合計淨重零點伍公克）│
│  │        │            │一級毒品海洛因│而查扣被告所有之海洛因4 包（│                │沒收銷燬之，扣案之塑膠吸管│
│  │        │            │1次。         │合計淨重0.35公克）、甲基非他│                │壹支、電子磅秤壹個均沒收。│
│  │        │            │              │命12包（合計驗餘淨重4.380 公│                │                          │
│  │        │            │              │克），及被告所有供施用海洛因│                │                          │
│  │        │            │              │及甲基安非他命使用之塑膠吸管│                │                          │
│  │        │            │              │1支 、電子磅秤1 個及其供施用│                │                          │
│  │        │            │              │甲基安非他命使用之吸食器1 個│                │                          │
│  │        │            │              │等物。                      │                │                          │
├─┼────┼──────┼───────┼──────────────┼────────┼─────────────┤
│2 │97年8 月│彰化縣二林鎮│以將甲基安非他│同上                        │毒品危害防制條例│甲○○施用第二級毒品，處有│
│  │15日下午│北安街69號住│命置於玻璃吸食│                            │第10條第2項。   │期徒刑伍月，扣案之甲基安非│
│  │（與上開│處          │器內點火燒烤成│                            │                │他命拾貳包（合計驗餘淨重肆│
│  │施用海洛│            │煙霧狀後再吸入│                            │                │點捌零公克）沒收銷燬之，│
│  │因時間約│            │體內之方式，施│                            │                │扣案之塑膠吸管壹支、電子磅│
│  │相隔1 小│            │用第二級毒品甲│                            │                │秤壹及吸食器壹個均沒收。  │
│  │時)     │            │基安非他命1 次│                            │                │                          │
│  │        │            │。            │                            │                │                          │
├─┼────┼──────┼───────┼──────────────┼────────┼─────────────┤
│3 │97年11月│彰化縣二林鎮│以將海洛因摻入│於97年11月4 日上午10時30分，│毒品危害防制條例│甲○○施用第一級毒品，處有│
│  │3 日下午│北安街69號住│香菸中持以吸食│經警持搜索票前往被告位在彰化│第10條第1項。   │期徒刑捌月，扣案之海洛因壹│
│  │5 時許  │處          │之方式，施用第│縣二林鎮○○街69號之住處執行│                │包（驗餘淨重零點伍貳貳公│
│  │        │            │一級毒品海洛因│搜索，而查扣海洛因1 包（驗餘│                │克）沒收銷燬之，扣案之磅秤│
│  │        │            │1次。         │淨重0.3522公克）、甲基安非他│                │壹台、分裝袋壹包，塑膠袋肆│
│  │        │            │              │命殘渣袋1 個（毛重0.001 公克│                │個、塑膠杓子壹支及白糖貳包│
│  │        │            │              │）、及其所有為供施用海洛因及│                │（合計貳柒點捌公克）均沒│
│  │        │            │              │甲基安非他命使用之磅秤1 台、│                │收。                      │
│  │        │            │              │分裝袋1 包，及裝填海洛因所使│                │                          │
│  │        │            │              │用之塑膠袋4 個、為供施用海洛│                │                          │
│  │        │            │              │因而準備之塑膠杓子1 支、白糖│                │                          │
│  │        │            │              │2包 （合計27.83 公克），與其│                │                          │
│  │        │            │              │供施用甲基安非他命使用之玻璃│                │                          │
│  │        │            │              │球3 個、吸食器2 組等物。    │                │                          │
├─┼────┼──────┼───────┼──────────────┼────────┼─────────────┤
│4 │97年11月│彰化縣二林鎮│以將甲基安非他│同上                        │毒品危害防制條例│甲○○施用第二級毒品，處有│
│  │3 日下午│北安街69號住│命置於玻璃吸食│                            │第10條第2項。   │期徒刑伍月，扣案之甲基安非│
│  │4 時許  │處          │器內點火燒烤成│                            │                │他命殘渣袋壹個（毛重零點零│
│  │        │            │煙霧狀後再吸入│                            │                │零壹公克）沒收銷燬之，扣案│
│  │        │            │體內之方式，施│                            │                │之磅秤壹台、分裝袋壹包、玻│
│  │        │            │用第二級毒品甲│                            │                │璃球個及吸食器貳組等物均│
│  │        │            │基安非他命1 次│                            │                │沒收。                    │
└─┴────┴──────┴───────┴──────────────┴────────┴─────────────┘


司法院資訊處製作；財團法人民間司法改革基金會備份。
